【裁判字號】    89,台上,7441
【裁判日期】    891207
【裁判案由】    業務侵占
【裁判全文】
最高法院刑事判決                              八十九年度台上字第七四四一號
    上  訴  人  乙○○
                甲○○
右上訴人等因業務侵占案件，不服台灣高等法院台南分院中華民國八十九年九月十四
日第二審判決（八十九年度上訴字第一○五九號，起訴案號：台灣嘉義地方法院檢察
署八十八年度偵字第六六○一號），提起上訴，本院判決如左：
    主  文
上訴駁回。
    理  由
按刑事訴訟法第三百七十七條規定，上訴於第三審法院，非以判決違背法令為理由，
不得為之。是提起第三審上訴，應以原判決違背法令為理由，係屬法定要件。如果上
訴理由狀並未依據卷內訴訟資料，具體指摘原判決不適用何種法則或如何適用不當，
或所指摘原判決違法情事，顯與法律規定得為第三審上訴理由之違法情形，不相適合
時，均應認其上訴為違背法律上之程式，予以駁回。次按提起上訴，應自判決送達後
十日內為之，刑事訴訟法第三百四十九條定有明文。卷查，本件上訴人乙○○、甲○
○係於民國八十九年七月二十九日收受第一審判決正本之寄存送達，有送達證書二份
在卷可據（見一審卷第一一五、一一六頁），其等上訴期間，因上訴人等均住居於第
一審法院所在地，無在途期間可言，截至同年八月八日即已屆滿，其期間之末日又非
星期日、紀念日或其他休息日，乃竟延至同年八月十日始行提起上訴，顯已逾期，原
判決乃以上訴人等之上訴不合法，併予駁回其等在第二審之上訴，經核於法尚無違誤
。而寄存送達，以將文書寄存送達地之警察機關，並作送達通知書，黏貼於應受送達
人住居所、事務所或營業所門首，即生送達效力，刑事訴訟法第六十二條準用民事訴
訟法第一百三十八條著有明文。本件第一審判決正本經郵政機關於八十九年七月二十
九日寄存送達地之嘉義市警察局第二分局興安派出所，並作送達通知書，黏貼於上訴
人等住居所之門首，則本件第一審判決正本之送達，於八十九年七月二十九日即生合
法送達效力，上訴意旨指其等於同年八月一日始至上開派出所收受第一審判決正本，
同年八月十日提出上訴，顯未逾法定上訴期間云云，洵有誤會。又原判決係從程序上
駁回上訴，上訴意旨另從實體上否認犯罪，自非依據卷內資料具體表明原判決究如何
違背法令，顯與法定上訴第三審之形式要件不符，其等上訴違背法律上之程式，均應
予駁回。又本件不得上訴於第三審法院之業務侵占罪與得上訴之行使偽造私文書罪為
牽連犯，而以不得上訴之業務侵占罪為重，得上訴之行使偽造私文書罪為輕，雖依刑
法第五十五條從不得上訴之業務侵占罪論科，惟其牽連之行使偽造私文書罪，原得上
訴，而牽連犯罪之上訴又不可分，則對於該業務侵占罪亦應認為得上訴於第三審法院
，附為明。
據上論結，應依刑事訴訟法第三百九十五條前段，判決如主文。
中      華      民      國    八十九    年     十二     月      七      日
                              最高法院刑事第六庭
                                  審判長法官  謝  家  鶴
                                        法官  洪  文  章
                                        法官  花  滿  堂
                                        法官  陳  世  淙
                                        法官  洪  佳  濱
      右正本證明與原本無異
                                              書  記  官
中      華      民      國    八十九    年     十二     月    二十六    日


司法院資訊處製作；財團法人民間司法改革基金會備份。
